src/morphology/stems/propernouns.lexc
LEXICON ProperNoun
Adjágas+Use/Sub:Ádjagass HEANDARAT-org ;
Ammun ANAR ;
Anárjohgeavŋŋis:Anár^joh^geavgŋis GEAVNNIS-plc ;
B-bellodat:B-bellodah'k HEANDARAT-org ;
Baikalásis:Baika^lássis GEAVNNIS-plc ;
Beaskáđas+Use/Sub:Beaskáđđas ANAR-plc ; !
Biebmosihkkarvuođalágádus:Biebmo^sihkkarvuođa^lágáduss HEANDARAT-org ;
Bieraš:Bieraž ANAR-mal ;
Bierrelaš:Bierrelažž HEANDARAT-mal ;
Birehaš:Birehažž HEANDARAT-fem ;
Stuorrageavŋŋis:Stuorra^geavgŋis GEAVNNIS-plc ;
Bájil ANAR-plc ;
Bárttet:Bártteh ANAR ; ! Final t:h gradation
Cevvelaš:Cevvelažž HEANDARAT-plc ;
Deanu% čázádat:Deanu% čázádah'k HEANDARAT-org ;
Doadjenlásis:Doadjen^lássis GEAVNNIS-plc ;
Dobár ANAR-mal ;
Duomis:Duommis GEAVNNIS-mal ;
Dálvas ANAR-plc ;
Emmoš:Em'mož ANAR-fem ;
Enodat:Enodah'k HEANDARAT-plc ;
Falastat:Falastah'k HEANDARAT-org ;
Sáhkaváibmosis:Sáhka^váibmosiss HEANDARAT-obj ;
Sáhppángillar+Use/LexSub:Sáhppán^gillar ANAR-org ; ! !Sáhppángillár gánddat
Finnmárkkuopmodat:Finn^márkku#opmodah'k HEANDARAT-org ; !dasgo dát opmodat lea addojuvvon Finnmárkui duoinna lágain ja lea  nappo Finnmárkku hálddus; vrd. gilišillju, gielddaviessu, searvegotteviessu
Ruksesgahpir:Rukses^gahpir ANAR-fem ;
Gearpmašjeaggebálggis:Gearpmaš^jeagge^bál'gis GEAVNNIS-plc ;
Kauto-trimmen:Kauto-trimmem ANAR-obj ;
Geavŋŋis:Geavgŋis GEAVNNIS-plc ;
Ođasredaktevra-Giron:Ođasredaktevra-Giron9 ANAR-plc ;
Gironaš:Gironažž HEANDARAT-plc ;
Goahtegearret:Goahte^gearreg ANAR-org ;
Guovdelis:Guovdeliss HEANDARAT-plc ;
Guovssahas:Guovssahass HEANDARAT-obj ;
Guoškir ANAR-plc ;
Gurutbellodat:Gurut^bellodah'k HEANDARAT-org ;
Gáffádagaš:Gáffádagaž ANAR-org ;
Gáhppovuonlásis:Gáhppo^vuon^lássis GEAVNNIS-plc ;
Heandarat:Heandarah'k HEANDARAT-mal ;
Huhttán ANAR-plc ;
INTRO-álbmot:INTRO-álbmog ANAR-org ;
Intro-álbmot:Intro-álbmog ANAR-org ;
Iđut:Iđuh ANAR-obj ;
Jerremaš:Jerremažž HEANDARAT-plc ;
Jievdeš:Jievdež ANAR-org ;
Johanas:Johanass HEANDARAT-mal ;
Joret:Joreg ANAR-mal ;
Jovnnaš:Jovnnaž ANAR-mal ;
Jubonaš:Jubonažž HEANDARAT-mal ;
Jussenaš:Jussenažž HEANDARAT-mal ;  
Jusát:Jusáb ANAR-mal ;
Jágát:Jágáb ANAR-mal ;
Lihkkošalmmái:Lihkkoš^albmáj GEAVNNIS-obj ;
Leammegasbuollán:Leammegas^buollám ANAR-plc ; !FIN
Lemet:Lemeh ANAR-mal ;
Lásis:Lássis GEAVNNIS-plc ;
Lávrrahaš:Lávrrahažž HEANDARAT-mal ;
Lávrrohaš:Lávrrohažž HEANDARAT-mal ;
Mearrit:Mearrid ANAR-org ;
Migoš:Migož ANAR-mal ;
Mihkalmas:Mihkalmass HEANDARAT-obj ;
Mihkkalaš:Mihkkalažž HEANDARAT-mal ;
Mihkkelaš:Mihkkelažž HEANDARAT-mal ;
Mikkalaš:Mikkalažž HEANDARAT-mal ;
Mohkkejárluobbalaš:Mohkke^jár^luobbalažž HEANDARAT-plc ;
Muorral ANAR-plc ; !NOR
Nammanevvohat:Namma^nevvohah'k HEANDARAT-org ;
Njeaiddámaš:Njeaiddámažž HEANDARAT-plc ;
Njukčabálggis:Njukča^bál'gis GEAVNNIS-plc ;
Njárgon:Njárgon9 ANAR-ani ;
Oddsspeallan:Odds^speallam ANAR-obj ;
Ofelaš:Ofelažž HEANDARAT-obj ;
Olgeš:Olgež ANAR-org ;
Ommot:Ommod ANAR-mal ;
Ovddádusbellodat:Ovddádus#bellodah'k HEANDARAT-org ;
Ravadas:Ravadass HEANDARAT-plc ; !FIN
Riddobellodat:Riddo#bellodah'k HEANDARAT-org ;
Riihmagállis:Riihma^gál'lis GEAVNNIS-ani ;
Rorschacha% bleahkkareidehat:Rorschacha% bleahkka^reidehah'k HEANDARAT-obj ;
Rugaš ANAR-sur ;
Ruossut-Rássut:Ruossut-Rássuh ANAR-obj ;
Ráissot:Ráissoh ANAR-ani ;
Ráneš:Rá RANES-plc ;
Rástoš:Rástož ANAR-mal ;
S-Muzet:S-Muzeh ANAR-ani ;
S-Ruškut:S-Ruškuh ANAR-ani ;
Siellat:Siellag ANAR-plc ;
Skuvlafriddjaortnet:Skuvla^friddja^ortneg ANAR-org ;
Statistihkalaš% guovddášdoaimmahat:Statistihkalaš% guovddáš#doaimmahah'k HEANDARAT-org ;
Ságat+Use/Sub:Ságah ANAR-org ;
Sáltejávrrádat:Sálte^jávrrádah'k HEANDARAT-plc ;
Sámiálbmot:Sámiálbmog ANAR-org ;
Sápmelaš:Sápmelažž HEANDARAT-obj ;
Vasis:Vassis GEAVNNIS-plc ;
Vazáš:Vazáž ANAR-plc ;
Voksenåsen-julggaštus:Voksenåsen-julggaštuss HEANDARAT-obj ;
Njárgagonagas:Njárga^gonagass HEANDARAT-obj ;
Vuojaš:Vuojaž ANAR-sur ;
Vuolát:Vuoláb ANAR-sur ;
Rákko-čuoivvat:Rákko-čuoivvag ANAR-ani ;
Rákkočuoivvat:Rákko^čuoivvag ANAR-ani ;
Silbačuoivvat:Silba^čuoivvag ANAR-ani ;
Rákko% Čuoivvat:Rákko% Čuoivvag ANAR-ani ;
Silkečuoigan:Silke^čuoigam ANAR-obj ;
Áilegas:Áilegass HEANDARAT-plc ;
Áillohaš:Áillohažž HEANDARAT-mal ;
Miinnáš:Miinnáž ANAR-fem ;
Árran ANAR-org ;
Áttán:Áttám ANAR-mal ;
Åstot:Åstoh ANAR-sur ;
Čoalmmagas:Čoalmmagass HEANDARAT-plc ;
Čoarvvet:Čoarvveg ANAR-plc ;
Čáhppes% Bearral ANAR-obj ;
Čávkkus:Čávk CAVKKUS-plc ;
